【裁判字號】    91,易,2168
【裁判日期】    920502
【裁判案由】    竊盜等
【裁判全文】
臺灣臺中地方法院刑事判決                        九十一年度易字第二一六八號
    公  訴  人  臺灣臺中地方法院檢察署檢察官
    被      告  甲○○
右列被告因竊盜等案件，經檢察官提起公訴（九十一年度偵字第九○一三號），及同
署檢察官聲請以簡易判決處刑（九十一年度偵字第一六三二八號)，本院豐原簡易庭
認不宜以簡易判決處刑，移請本院刑事庭改依通常程序審理，本院合併審理判決如左
：
    主  文
甲○○連續竊盜，處有期徒刑肆月，如易科罰金，以參佰元折算壹日；扣案之鑰匙壹
支，沒收。
    事  實
一、甲○○因缺錢花用，竟基於意圖為自己不法所有之概括犯意，而為下列行為：（
    一）先於民國九十一年四月三日十八時五十七分許，在臺中縣豐原市○○路豐田
    汽車教練場內，以自備之鑰匙打開乙○○所有車牌號碼ＶＯＰ─四二七號輕型機
    車之置物箱，將乙○○所有之摩托羅拉牌Ｔ二九八八型行動電話一支（含門號卡
    一張，手機序號000000000000000號，下稱摩托羅拉牌行動電話
    ）一支及皮包一個（內有郵局提款卡一張、中國信託銀行信用卡一張、新臺幣（
    下同）一千元左右、健保卡一張）等財物竊取得手後，隨即將該門號卡棄置（並
    未盜用），並將該支行動電話以八百元代價賣給不知情之位於臺中縣豐原市○○
    街三十六號之「巨富資訊通信」。甲○○復基於為自己不法所有意圖之概括犯意
    ，先持上揭郵局提款卡到豐原市郵局盜領一千元，後又到臺中縣潭子鄉農會東寶
    分行盜領四萬元（分二次提領，每次二萬元），盜領完畢後將皮包、信用卡、提
    款卡及其他證件丟棄於大水溝中。嗣經警持本院核發之搜索票，到臺中縣豐原市
    ○○路○段九十九巷八十二號，查獲甲○○並扣得其所有供竊盜用之前開鑰匙一
    支。（二）甲○○又承前開犯意，於九十一年四月二十五日下午十七、十八時許
    ，至臺中縣豐原市翁明公園籃球場尋找行竊之對象，於同日下午十八時許，見胡
    仲儒所有之諾基亞牌三三一○型行動電話一支（含0000000000號門號
    卡一張，手機序號000000000000000號，下稱諾基亞牌行動電話
    ）置於該處板凳上，乃徒手竊取該行動電話，得手後隨即將該門號卡棄置（並未
    盜用），並於將該支行動電話以一千一百元之代價出售給不知情之位於臺中縣豐
    原市○○○路七九六號福星通訊行女店員吳淑娟，並將售得款項花用殆盡，嗣於
    九十一年四月間，因警偵辦前案竊盜，經甲○○供出，始為警查獲。
二、案經臺中縣警察局豐原分局報臺灣臺中地方法院檢察署檢察官偵查起訴。
    理  由
一、右揭犯罪事實，業據被告甲○○於警、偵訊中及本院審理時坦承不諱，核與被害
    人乙○○、胡仲儒分別於警、偵訊中之指述及證人吳淑娟於警訊中證述之情節相
    符，復有前開鑰匙一支扣案可資佐證；此外，本件並有被告犯案現場監視錄影帶
    之翻拍照片一張、販賣前開二支行動電話之契約書、切結書各一紙附卷可稽，足
    見被告之自白與事實相符。又被告於本院調查時自承係因借他人之車子肇事後無
    錢修復因而起意偷竊，是其有為自己不法所有之意圖甚明，從而本件事證明確，
    被告犯行堪以認定。
二、核被告犯罪事實（一）以自備之鑰匙打開他人機車置物箱竊取他人財物及犯罪事
    實（二）所為，均係犯刑法第三百二十條第一項之普通竊盜罪。另被告犯罪事實
    （一）持所竊得之郵局提款卡，先後兩次到提款機盜領現金之行為，係犯刑法第
    三百三十九條之二第一項之不正使用自動付款設備取財罪。又按裁判上之一罪其
    一部分既已因案被發覺，雖在檢察官或司法警察官訊問中被告陳述其未發覺之部
    分犯罪行為，並不符合刑法第六十二條之規定，不應認有自首之效力（最高法院
    七十三年度第二次刑事庭會議決議（二）意旨參照），是本件被告於犯罪事實（
    一）部分被發覺後，始供出犯罪事實（二）部分之犯罪事實，仍與自首之要件不
    合，附此敘明。再被告於臺中縣潭子鄉農會東寶分行接續二次盜領財物之行為，
    係基於同一犯意下之接續行為，僅侵害一個法益，為接續犯；其先後二次竊盜及
    盜領之行為（一次於郵局，一次於臺中縣潭子鄉農會東寶分行），時間緊接，犯
    罪構成要件相同，顯係基於概括犯意而反覆為之，為連續犯，均應依刑法第五十
    六條之規定論以一罪，並各加重其刑。又被告所犯上揭二罪間，有方法結果之牽
    連關係，為牽連犯，應從一重之刑法三百二十條第一項之連續竊盜罪處斷（最高
    法院六十二年度第一次刑庭庭推總會議決議 (五)參照）。爰審酌被告犯罪所得
    及所生危害非輕，惟念其素行良好，犯後尚能坦承犯行，態度良好，及其犯罪之
    動機、目的、手段及未能與被害人達成和解取得諒解（是本件不適於宣告緩刑）
    等一切情狀，量處如主文所示之刑，並諭知易科罰金之折算標準。
三、末查，扣案之鑰匙一支，係被告所有且供竊盜所用之物，業據被告供明在卷，爰
    依刑法第三十八條第一項第二款規定，宣告沒收之。
據上論斷，應依刑事訴訟法第二百九十九條第一項前段，刑法第五十六條、第三百二
十條第一項、第三百三十九條之二第一項、第五十五條、第四十一條第一項前段、第
三十八條第一項第二款，罰金罰鍰提高標準條例第一條前段、第二條，判決如主文。
本案經檢察官盧永盛到庭執行職務。
中      華      民      國    九十二    年      五      月      二      日
                              臺灣臺中地方法院刑事第六庭
                                  審判長法  官  梁 堯 銘
                                        法  官  莊 深 淵
                                        法  官  洪 堯 讚
右正本證明與原本無異。
如不服本判決，應於判決送達後十日內向本院提出上訴狀，上訴於臺灣高等法院臺中
分院( 須附繕本 )。
                                        書記官
中      華      民      國    九十二    年      五      月      二      日
附錄論罪科刑法條
中華民國刑法第三百二十條
意圖為自己或第三人不法之所有，而竊取他人之動產者，為竊盜罪，處五年以下有期
徒刑、拘役或五百元以下罰金。
意圖為自己或第三人不法之利益，而竊佔他人之不動產者，依前項之規定處斷。
前二項之未遂犯罰之。
中華民國刑法第三百三十九條之二
意圖為自己或第三人不法之所有，以不正方法由自動付款設備取得他人之物者，處三
年以下有期徒刑、拘役或一萬元以下罰金。
以前項方法得財產上不法之利益或使第三人得之者，亦同。


司法院資訊處製作；財團法人民間司法改革基金會備份。
